臺灣高雄地方法院刑事判決　　　　　　　　　　　　九十一年度訴字第二六號
　　公　訴　人　臺灣高雄地方法院檢察署檢察官
　　被　　　告　甲○○
右列被告因毒品危害防制條例案件，經檢察官提起公訴（九十一年度毒偵字第二五六
六號），本院判決如左：
    主  文
甲○○連續施用第一級毒品，處有期徒刑拾月。扣案之第一級毒品海洛因壹包（淨重
零點零捌公克，包裝重零點貳貳公克）及殘留第一級毒品海洛因殘渣之注射針筒壹支
，均沒收銷燬。
    理  由
一、甲○○前因施用毒品案件，經本院以九十年度毒聲字第七二四三號裁定送觀察、
    勒戒後，認無繼續施用毒品之傾向，由臺灣高雄地方法院檢察署檢察官於民國九
    十年十二月十四日以九十年度毒偵字第五五號為不起訴處分確定在案。猶不
    知悛悔，其明知海洛因業經公告列為毒品危害防制條例第二條第二項第一款之第
    一級毒品，不得非法持有、施用，詎仍未戒除施用毒品習性，於五年內復基於非
    法施用第一級毒品海洛因之概括犯意，自九十一年四月十七日起至同年五月二十
    七日止，連續在高雄市○○路與民族一路口之加油站廁所內等處，施用第一級毒
    品海洛因多次。嗣於同年五月三十一日二十一時四十五分許，為警在高雄市○○
    區○○路一九九巷九號四樓之二查獲，並扣得其所有第一級毒品海洛因一包（淨
    重零點零八公克、包裝重零點二二公克）及殘留第一級毒品海洛因殘渣之注射針
    筒一支，復經警採尿送驗結果呈嗎啡陽性反應，始悉上情。嗣經本院以九十一年
    度毒聲字第三七號裁定送觀察、勒戒後，認有繼續施用毒品之傾向，由臺灣
    高雄地方法院檢察署檢察官聲請令入戒治處所施以強制戒治，再由本院以九十一
    年毒聲字第三四三號裁定令入戒治處所，施以強制戒治一年。
二、案經高雄市政府警察局三民第二分局報告臺灣高雄地方法院檢察署檢察官偵查起
    訴。
    理  由
一、右揭犯罪事實，業據被告甲○○迭於警訊及偵審中供承不諱，且被告被查獲當日
    經警採集尿液送高雄市立凱旋醫院以免疫學分析法與ＴＯＸＩ—ＬＡＢ方法（化
    學呈色法）與ＧＣ∕ＭＳ方法（氣相層析質譜儀分析法）檢驗結果，確呈嗎啡陽
  性反應，此有該醫院九十一年六月十八日高市凱醫檢字第五一三號煙毒尿液
    檢驗成績書一紙附卷可稽（參見本院卷第三九頁），又扣案被告所有疑似海洛因
    之白色粉末一包（淨重零點零八公克、包裝重零點二二公克）及疑似殘留第一級
    毒品海洛因殘渣之注射針筒一支分別經送法務部調查局以化學呈色法與氣相層析
    質譜儀分析法及高雄醫學大學附設中和紀念醫院以薄層色層分析法與氣相層析質
    譜儀分析法鑑驗結果，確係海洛因及殘留海洛因殘渣無誤，有該局九十一年七月
    九日調科壹字第二二一三六九四號鑑定通知書及該醫院報告編號九一九—
    三四號檢驗報告各一份附卷可憑（參見本院卷第二七、五一頁），足見被告之自
    白核與事實相符，自可採為論罪科刑之依據。再被告前因施用毒品案件，經本院
    以九十年度毒聲字第七二四三號裁定送觀察、勒戒後，認無繼續施用毒品之傾向
    ，由臺灣高雄地方法院檢察署檢察官以九十年度毒偵字第五五號為不起訴處
    分確定，又因犯本件施用第一級毒品海洛因之犯行，經本院以九十一年度毒聲字
    第三七號裁定送觀察、勒戒後，認有繼續施用毒品之傾向，再由本院以九十
    一年毒聲字第三四三號裁定令入戒治處所，施以強制戒治一年，此有九十年度
    毒偵字第五五號不起訴處分書、九十一年度毒聲字第三七號刑事裁定書
    、九十一年度毒聲字第三四三號刑事裁定書、臺灣高等法院被告全國前案紀錄
    表及臺灣高雄地方法院檢察署刑案資料查註紀錄表等件附卷可參。綜上所述，足
    證被告確係於五年內再犯毒品危害防制條例第十條之罪。從而，本件事證已臻明
    確，被告犯行洵堪認定，應予依法論科。
二、核被告所為，係犯毒品危害防制條例第十條第一項之施用第一級毒品罪。被告持
    有第一級毒品海洛因後，進而施用，其持有之低度行為應被其施用之高度行為所
    吸收，不另論罪。被告先後多次施用第一級毒品海洛因之犯行，時間緊接，方法
    相同，觸犯構成要件相同之罪，顯係基於概括犯意反覆為之，為連續犯，依刑法
    第五十六條之規定，論以一罪，並加重其刑。爰審酌被告前因施用毒品案件，經
    臺灣高雄地方法院檢察署檢察官為不起訴處分確定後，竟又另行起意施用第一級
    毒品海洛因多次，顯見意志不堅，缺乏勒戒動機，惟其犯罪係戕害自身，尚未害
    及他人，所犯情節亦非甚重，及犯後坦承犯行，態度堪稱良好等一切情狀，量處
    如主文所示之刑，以資懲儆。另扣案之第一級毒品海洛因一包（淨重零點零八公
    克、包裝重零點二二公克）及殘留第一級毒品海洛因殘渣之注射針筒一支，係被
    告所有，業據其供承在卷可按，且殘留在注射針筒一支其上之海洛因已無法剝離
    而均因視為毒品，均應依毒品危害防制條例第十八條第一項前段規定，不問屬於
    犯人與否，宣告沒收併銷燬之。至鑑驗所耗損之第一級毒品，既已滅失，爰不另
    為沒收銷燬之諭知，附此敘明。
三、末查，被告前因犯竊盜罪及搶奪罪，分別經法院判處有期徒刑二年六月及一年四
    月，定其應執行刑為三年六月確定，於八十二年四月二十三日起送監執行，嗣於
    八十三年十二月十九日假釋付保護管束，於前開假釋付保護管束期間，又犯殺人
    未遂罪，經法院判處有期徒刑四年確定並撤銷前開假釋，而於八十六年七月十六
    日起送監合併執行有期徒刑四年及前開殘刑一年四月一日，並合併計算其假釋期
    間，嗣經臺灣臺南地方法院於九十年五月十六日以九十年度聲字第一二三號裁
    定假釋付保護管束，甫於此次假釋付保護管束期間再犯本罪，有臺灣臺南地方法
    院九十年度聲字第一二三號刑事裁定書、臺灣高等法院被告全國前案紀錄表及
    臺灣高雄地方法院檢察署刑案資料查註紀錄表等件附卷可參，顯見被告前並未曾
    受有期徒刑之執行完畢，尚不符合刑法第四十七條累犯之要件（八十八年第四次
    刑事庭會議可資參照），公訴意旨所認被告前因犯殺人未遂罪，經法院判處有期
    徒刑四年，甫於九十年七月十五日執行完畢，認其構成累犯云云，顯有誤會，併
    此敘明。
據上論斷，應依刑事訴訟法第二百九十九條第一項前段，毒品危害防制條例第十條第
一項、第十八條第一項前段，刑法第十一條、第五十六條，判決如主文。
本案經檢察官彭斐虹到庭執行職務。
中      華      民      國    九十一    年      十      月     十八     日
                                臺灣高雄地方法院刑事第五庭
                                  審判長法  官  吳  永  宋
                                        法  官  張  茹  棻
                                        法  官  林  家  賢
右正本證明與原本無異。
如不服本判決，應於判決送達後十日內，向本院提出上訴狀。
                                        書記官  許  雅  惠
中      華      民      國    九十一    年      十      月     十八     日
附錄本判決論罪科刑法條：
毒品危害防制條例第十條第一項：
施用第一級毒品者，處六月以上五年以下有期徒刑。
毒品危害防制條例第十八條第一項：
查獲之毒品及專供製造或施用毒品之器具，不問屬於犯人與否，均沒收銷燬之。但合
於醫學或研究之用者，得不予銷燬。
